【裁判字號】    89,易,48
【裁判日期】    890406
【裁判案由】    毒品危害防制條例
【裁判全文】
台灣苗栗地方法院刑事判決                            八十九年度易字第四八號
    公  訴  人  臺灣苗栗地方法院檢察署檢察官
    被      告  甲○○
右列被告因毒品危害防制條例案件，經檢察官提起公訴（八十八年度毒偵字第二五九
號），本院判決如左：
    主  文
甲○○施用第二級毒品，處有期徒刑柒月。
    事  實
一、甲○○前於民國八十二年十二月間，因犯賭博罪，為台灣新竹地方法院判處有期
    徒刑五月，如易科罰金以三百元折算一日確定；八十三年間，又違反麻醉藥品管
    理條例及肅清煙毒條例案件，為同院先後判處有期徒刑六月，如易科罰金以三百
    元折算一日、有期徒刑三年三月、有期徒刑七月、有期徒刑三年，以上於八十五
    年間，經台灣高等法院定執行刑為應執行有期徒刑六年六月確定，於八十六年五
    月六日縮短刑期假釋出獄，於假釋中不知警惕。復於八十八年五月間，因施用第
    二級毒品安非他命（下稱安非他命），經本院以八十八年度毒聲字第六七０號裁
    定送觀察、勒戒後，認無繼續施用毒品之傾向，台灣苗栗地方法院檢察署檢察官
    乃於八十八年六月二十八日以八十八年度偵緝字第一七０號、八十八年度偵字第
    二九二二號不起訴處分確定。詎甲○○又基於施用安非他命之犯意，於八十八年
    八月六日上午某時，在苗栗縣苗栗市○○里○○○鄰○○街一五八號四之五樓其
    住處，施用安非他命一次。同日上午十時四十五分許，因甲○○涉嫌偽造文書及
    竊盜罪嫌，為警通知至警局說明並採尿，其尿液送檢驗結果呈甲基安非他命陽性
    反應始知上情。經本院以八十八年度毒聲字第一三七六號裁定送台灣苗栗看守所
    附設觀察、勒戒處所觀察、勒戒後，認有繼續施用毒品傾向。
二、案經苗栗縣警察局苗栗分局報請臺灣苗栗地方法院檢察署檢察官偵查起訴。
    理  由
一、訊據被告甲○○對右揭事實供承不諱，且其為警採集之尿液，經送苗栗縣衛生局
    檢驗結果確有安非他命陽性反應，有該局出具之煙毒尿液檢驗成績書乙份在卷可
    證。又被告前因施用毒品案件，經本院以八十八年度毒聲字第六七０號裁定送觀
    察、勒戒後，認無繼續施用毒品傾向，台灣苗栗地方法院檢察署檢察官乃以八十
    八年度偵緝字第一七０號、八十八年度偵字第二九二二號為不起訴處分確定，有
    該不起訴處分書一紙在卷足憑。其在八十八年八月六日施用安非他命，經送觀察
    勒戒後，有繼續施用毒品之傾向，有該所八十八年十一月六日苗所衛字第三五六
    七號函所附之受觀察勒戒人有無繼續施用毒品判定資料一份在卷可參，足見被告
    之自白確與事實相符，本件事證明確，被告犯行洵堪認定。
二、查安非他命為毒品危害防制條例第二條第二項第二款規定之第二級毒品，被告前
    因施用安非他命，經送觀察勒戒，結果無繼續施用毒品傾向，經檢察官為不起訴
    處分後，又施用安非他命，經送觀察勒戒結果，有繼續施用毒品之傾向，所為係
    犯毒品危害防制條例第十條第二項之施用第二級毒品罪。被告施用安非他命前持
    有安非他命之低度行為為其施用之高度行為所吸收，不另論罪。查被告前於八十
    二年十二月間，因犯賭博罪，為台灣新竹地方法院判處有期徒刑五月，如易科罰
    金以三百元折算一日確定；八十三年間，又違反麻醉藥品管理條例及肅清煙毒條
    例案件，為同院先後判處有期徒刑六月，如易科罰金以三百元折算一日、有期徒
    刑三年三月、有期徒刑七月、有期徒刑三年，以上於八十五年間，經台灣高等法
    院定執行刑為應執行有期徒刑六年六月確定，於八十六年五月六日縮短刑期假釋
    出獄，有臺灣苗栗地方法院檢察署刑案資料查註紀錄表及台灣高等法院被告全國
    前案紀錄表各一份在卷足憑。其所犯上開數罪均尚未執行完畢，故不構成累犯，
    公訴人認構成累犯，尚有未洽。爰審酌被告之前開素行、本件犯罪之手段、施用
    之次數及犯後坦承犯行之態度等一切情狀，量處如主文所示之刑。
三、公訴意旨另以：被告甲○○自八十八年六、七月間某日起至同年八月五日止，連
    續施用安非他命，因認被告此部分亦涉犯毒品危害防制條例第十二條第二項之施
    用毒品罪嫌云云。訊據被告堅決否認有於上開時間施用安非他命，辯稱：未施用
    等語。經查：被告在偵訊時雖供稱：八十八年六月間觀察勒戒出來後約二十餘日
    有再吸過一次（見偵卷第二十七頁反面）。惟被告在本院審理時供稱其當時係供
    稱：觀察勒戒出來後只有吸用一次，即上開八十八年八月六日該次，並非另有其
    他施用行為（見本院八十九年三月二十三日筆錄）。且除此外並無其他証據可証
    明被告確有於上開時間施用安非他命。又本件被告係坦承犯行，若上開時間確有
    施用，衡情，無再加否認之必要，被告此部分之罪嫌尚有不足，惟因公訴人認被
    告此部分犯行與其上開有罪部分有裁判上一罪之連續犯關係，故不另為無罪之諭
    知，附此敘明。
據上論斷，應依刑事訴訟法第二百九十九條第一項前段、毒品危害防制條例第十條第
二項，判決如主文。
本案經檢察官陳義忠到庭執行職務。
中      華      民      國    八十九    年      四      月      六      日
                              臺灣苗栗地方法院刑事庭
                                  法  官  劉  興  浪
右正本證明與原本無異。
如不服本判決，應於判決送達後十日內向本院提出上訴狀（應付繕本），上訴於臺灣
高等法院臺中分院。
                                  書記官  劉  秋  雯
中      華      民      國    八十九    年      四      月      六      日
附錄本案論罪科刑法條全文
毒品危害防制條例第十條第二項：施用第二級毒品者，處三年以下有期徒刑。


司法院資訊處製作；財團法人民間司法改革基金會備份。
